【裁判字號】    89,訴,810
【裁判日期】    900207
【裁判案由】    偽造文書
【裁判全文】
臺灣基隆地方法院刑事判決                          八十九年度訴字第八一號
    公  訴  人  臺灣基隆地方法院檢察署檢察官
    被      告  甲○○
    選任辯護人  黃秋雄
    被      告  丙○○
                乙○○
右列被告因偽造文書案件，經檢察官提起公訴（八十九年度偵字第四五五○號），本
院判決如左：
    主  文
甲○○共同連續行使偽造私文書，足以生損害於他人，處有期徒刑捌月，緩刑貳年。
扣案之財團法人聯合信用卡處理中心請款單貳張、消費單伍張（一式二件）及簽帳單
伍張均沒收。
丙○○共同連續行使偽造私文書，足以生損害於他人，處有期徒刑伍月，如易科罰金
，以參佰元折算壹日，緩刑貳年。
乙○○共同連續行使偽造私文書，足以生損害於他人，處有期徒刑拾月，緩刑貳年。
    事  實
一、甲○○係設於基隆市○○路四十五號二樓「閣樓冷飲店」負責人，丙○○為該店
    內負責收款記帳之會計，於民國（下同）八十九年十月十四日晚間十一時五十五
    分許起至同年月十五日零時三十七分許止，在上開處所，與乙○○及兩名姓名不
    詳之成年男子基於意圖為自己不法所有之概括犯意聯絡，以乙○○等人所帶來之
    偽造台新銀行信用卡（卡號0000000000000000號，真卡持卡人
    陳冠彰）及中國信託商業銀行信用卡（卡號0000000000000000
    號，真卡持卡人林盈全）、（卡號0000000000000000號，真卡
    持卡人彭勝民）各一張，利用「閣樓冷飲店」之刷卡機具，由甲○○製作不實之
    消費單五張（一式二件），以假消費真刷卡之方式，連續由姓名不詳之其中一人
    使用刷卡機具，向財團法人聯合信用卡處理中心訛以真實持卡人之身分進行消費
    ，並於機具辨識認可後，在卡號0000000000000000號之簽帳單
    （消費金額各為新台幣《下同》二萬七千五百元、二萬六千元及二萬六千元）上
    偽簽林國華之名，在卡號0000000000000000號之簽帳單（消費
    金額為九千六百元）上偽簽林佳偉之名，在卡號00000000000000
    00號之簽帳單（消費金額一萬三千四百元）上偽簽鄧偉忠之名，再由丙○○根
    據此五張簽帳單，在財團法人聯合信用卡處理中心請款單上虛偽製作請款金額合
    計十萬二千五百元，藉以向財團法人聯合信用卡處理中心請款，足以生損害於陳
    冠彰、彭勝民、林盈全、台新銀行及中國信託商業銀行，惟經財團法人聯合信用
    卡處理中心向台新銀行、中國信託商業銀行確認時查覺有異，而未得逞。
二、案經基隆市警察局報請台灣基隆地方法院檢察署檢察官偵查起訴。
    理  由
一、右揭事實，業據被告甲○○、丙○○及乙○○迭於警訊、偵查時坦承不諱，並經
    被害人彭勝民、林盈全於警訊時陳述屬實，且有消費單五張（一式二件）、財團
    法人聯合信用卡處理中心請款單二張及簽帳單五張在卷可資佐證。雖被告等人嗣
    於本院審理時均辯稱不知他人係持偽卡用以假消費云云，惟被告甲○○既意在取
    回被告乙○○前所積欠之款項，而放任乙○○友人隨意使用「閣樓冷飲店」之刷
    卡機具，且被告丙○○在發覺有人來店未消費卻持數張信用卡恣意刷卡時，仍配
    合刷卡者要求填載虛偽之消費金額，並據此製作不實請款單向財團法人聯合信用
    卡中心請款，顯見其等對被告乙○○及其同行不詳姓名男子帶至上開處所使用之
    信用卡來源有異應有認識，惟仍因貪圖小利或配合請款而執意為之；至被告乙○○除與被告甲○○約定事後取款方式，藉以抵償積欠「閣樓冷飲店」之消費款項
    外，亦是帶該二名持偽卡者至被告甲○○所經營「閣樓冷飲店」假消費真刷卡之
    提議人，其焉會不知該二名持偽卡者之企圖？是被告等人事後所辯，純屬飾卸之
    詞，要無可採，事證明確，犯行均堪認定。
二、核被告甲○○、丙○○、乙○○等人所為，係犯刑法第二百十六條、第二百十條
    行使偽造私文書罪及同法第三百三十九條第三項、第一項詐欺取財未遂罪。被告
    甲○○、丙○○、乙○○等人與不詳姓名之成年男子間，有犯意聯絡及行為分擔
    ，均為共同正犯。被告等人先後多次偽造私文書犯行，時間緊接，所犯係構成要
    件相同之罪名，顯基於概括之犯意反覆為之，應依連續犯之規定論以一罪，並加
    重其刑。被告等人偽造私文書之低度行為應為高度之行使行為所吸收，不另論罪
    ；且其等雖已著手於詐欺行為之實施，惟未刷卡成功而生取得財物之結果，其詐
    欺犯行尚屬未遂。又被告行使偽造私文書罪與詐欺取財未遂罪二罪間，有方法結
    果之牽連關係，應依刑法第五十五條規定從一重行使偽造私文書罪處斷。爰審酌
    被告三人犯罪之動機、目的、危害他人財產法益及社會交易安全之情節匪輕，惟
    尚未取得財物及犯後知所悔悟，態度良好等一切情狀，各量處如主文所示之刑，
    被告丙○○部分並依九十年一月十日總統令修正公布之中華民國刑法第四十一條
    第一項前段及刑法施行法第三條之一規定，諭知易科罰金之折算標準。查被告甲○○、丙○○、乙○○前均未曾受有期徒刑以上刑之宣告，有本院被告全國前案
    紀錄表在卷可按，經此偵審教訓，當知所警惕，而無再犯之虞，本院認其等所宣
    告之刑，均以暫不執行為當，併予各宣告緩刑二年，以啟自新。另扣得之財團法
    人聯合信用卡處理中心請款單二張、消費單五張（一式二件）及簽帳單五張，均
    為被告甲○○所有供犯罪所用之物，業據其供明在卷，均依法宣告沒收；至不詳
    姓名之成年男子在簽帳單上偽簽之「林國華」、「林佳偉」、「鄧偉忠」署押，
    已因上開簽帳單之沒收而包括在內，爰不另為沒收之諭知，附予敘明。
據上論斷，應依刑事訴訟法第二百九十九條第一項前段，刑法第二十八條、第五十六
條、第二百十六條、第二百十條、第三百三十九條第三項、第一項、第二十六條前段
、第五十五條、第四十一條第一項前段、第七十四條第一款、第三十八條第一項第二
款，刑法施行法第三條之一，罰金罰鍰提高標準條例第一條前段、第二條，判決如主
文。
本案經檢察官黃士元到庭執行職務
中      華      民      國     九十     年      二      月      八      日
                                    臺灣基隆地方法院刑事第三庭
                                            法  官  林  玉  珮
右正本證明與原本無異。
對於本件判決如有不服，應於收受送達後十日內，向本院提出上訴書狀，上訴於臺灣
高等法院，並按他造當事人之人數附具繕本。
                                            書記官  陳  俊  德
中      華      民      國     九十     年      二      月      九      日
附錄論罪法條
刑法第二百十六條：
行使第二百十條至第二百十五條之文書者，依偽造、變造文書或登載不實事項或使登
載不實事項之規定處斷。
刑法第二百十條：
偽造、變造私文書，足以生損害於公眾或他人者，處五年以下有期徒刑。
刑法第三百三十九條第一項、第三項：
意圖為自己或第三人不法之所有，以詐術使人將本人或第三人之物交付者，處五年以
下有期徒刑、拘役或科或併科一千元以下罰金。
前二項之未遂犯罰之。


司法院資訊處製作；財團法人民間司法改革基金會備份。
